最高法院刑事判決　　　　　　　　　　　　　　八十七年度台上字第一八三三號
　　上訴人　甲○○
右上訴人因盜匪案件，不服台灣高等法院台南分院中華民國八十七年一月二十一日第
二審更審判決（八十六年度上更(一)字第五一四號，起訴案號：台灣台南地方法院檢察
署八十六年度偵字第一八六○、二六二○號），提起上訴，本院判決如左：
    主  文
上訴駁回。
    理  由
按刑事訴訟法第三百七十七條規定：上訴於第三審法院，非以判決違背法令為理由，
不得為之。是提起第三審上訴，應以原判決違背法令為理由，係屬法定要件。且必須
依據卷內資料為具體之指摘，並足據以辨認原判決已具備違背法令之形式，始屬相當
。本件原判決論上訴人甲○○以意圖為自己不法所有，以強暴致使不能抗拒而取他人
之物罪，判處有期徒刑肆年；又連續共同意圖為自己不法所有，以強暴致使不能抗拒
而取他人之物罪，判處有期徒刑玖年，扣案之玩具手槍壹支，諭知沒收；並定其應執
行刑為有期徒刑拾貳年，扣案之玩具手槍壹支，諭知沒收之。係依憑上訴人所為與共
犯崔俊忠供述情節相互一致之自白，參酌被害人王漢峰、李碧芬、載明禮、綽號「小
琦」之僱主湯素貞、郭美忍、陳麗金、李靜怡、夏一清等人之指證，扣案強劫用之玩
具手槍（不具殺傷力）乙支等證據資料，而為論斷，已述其所憑之證據及認定之理
由。並說明上訴人多次強盜，其中原判決附表（下稱附表）編號一之犯行，係於民國
八十二年六月二十日犯罪，犯罪後，上訴人復於八十三年間再犯違反麻醉藥品管理條
例罪，經判處有期徒刑三年四月確定，刑期自八十四年一月十四日起算，指揮書執行
完畢日期為八十七年五月十三日，於八十五年七月二十二日假釋出獄，又於假釋期間
之八十五年十一月間起，再犯附表編號二至四號、八至十一號之強盜罪，則假釋前之
附表編號一之犯行，顯與假釋後之附表編號二至四號、八至十一號之犯行，應係另行
起意，非基於概括犯意為之。而附表編號二至四號、八至十一號之犯行，其中二次強
盜未遂（如附表編號十、十一號所示）及其餘多次強盜既遂，皆時間緊接，犯意概括
，犯罪構成要件相同，顯係基於概括犯意反覆為之，應依連續犯之規定論以連續強盜
既遂一罪，與附表編號一之強盜罪，併合處罰之理由。從形式上觀察，原判決並無適
用法則不當之違法情形存在。上訴意旨，就原判決所為明白論斷，究竟如何違背法令
，並未依據卷內訴訟資料，具體指明，難認已符合首揭法定之第三審上訴要件。又扣
案玩具手槍乙支，經鑑驗結果，不具殺傷力，僅為單純之犯罪工具，並非違禁物，原
判決未於論處原判決附表一之強盜罪時，諭知沒收，並不違法。次查本件原判決主文
、事實、理由均僅就上訴人所犯強盜部分而為論斷，並無主文與事實理由不一之違法
情形，至判決尾頁由書記官制作記載上訴期間一欄部分，所載「及販賣安非他命部分
」等字，顯係誤植，與原判決主旨不生影響，均不得任意指摘，執為適法之第三審上
訴理由。末查原判決理由已斟酌刑法第五十七條所列一切情狀，分別在各罪法定刑範
圍內量處如原判決主文所示之刑，殊無判決理由不備之情形。上訴意旨專憑己見，任
意指摘，亦非依據卷內訴訟資料而為指摘之適法第三審上訴理由。依首開說明，其上
訴違背法律上之程式，應予駁回。
據上論結，應依刑事訴訟法第三百九十五條前段，判決如主文。
中      華      民      國    八十七    年      五      月     二十一   日
                              最高法院刑事第六庭
                                  審判長法官  黃  劍  青
                                        法官  劉  敬  一
                                        法官  林  增  福
                                        法官  邵  燕  玲
                                        法官  張  清  埤
      右正本證明與原本無異
                                              書  記  官
中      華      民      國    八十七   年       五     月     二十六    日
